

Coordonnées



06 59 57 95 62



najet.ramoul68@gmail.com



Mulhouse

Compétences Hard Skills

- Java / Spring boot / Hibernate
- Angular / Ionic
- JavaScript / TypeScript
- PHP / SQL / WordPress
- HTML & CSS
- Boostrap / Tailwind
- Base de données
- Jira / Confluence
- Gitlab / Git

Soft Skills

- Productivité
- Agile Scrum
- Travail d'équipe

Langues

- Français
- Anglais B1

Loisirs



Lecture



Voyages

Je suis une développeuse dotée de solides compétences en programmation et conception de logiciels. Forte d'une expérience de deux ans, je suis passionnée par les technologies et déterminée à contribuer activement à des projets innovants alliant expertise technique et créativité pour atteindre des résultats probants.

Expériences professionnelles

Janvier 2023 - Juin 2023 : Stage de six mois à l'Université de Haute Alsace. Les technologies (PHP, JavaScript, WordPress).

- Mise à jour des fonctionnalités existantes en les migrant vers un plugin.
- Refonte du site pour optimiser l'expérience utilisateur.
- Résultat du site : https://www.outils-pedagogie.novatris.uha.fr/boite-a-outils/

Septembre 2021 - Janvier 2023: Projets de six semaines

- 1- Projet Alter Alsace chez Alter Alsace Energies: asssociation proposant des solutions pour réduire la consommation énergétique (NestJs et VueJs).
- Modification de la base de données, des formulaires et de l'API.
- Refactorisation du frontend.
- 2- Projet personnel: gestion d'une application bancaire. (Spring boot et Ionic).
- **3- Projet La Caravela** chez **Lacaravela** : création d'un site internet pour améliorer la logistique d'une entreprise de crèmes glacées (Spring boot , Vuejs).
- Création de la base de données et de la page admin.
- Téléchargement d'images en base de données.
- Création de la classe Product et dimension ainsi que les services, le Repository et les Dtos.
- **4- Projet Steamer** chez **Mithra Production:** connecter les utilisateurs par leurs jeux en communs et se synchroniser avec le logiciel STEAM (Nestjs, Ionic).
- Création des tables «swipe», «match», et des badges.
- Enregistrement des likes, dislikes et match en base de données.
- Suppression des dislikes au bout de 30 jours.
- Création de la page profil.
- **5- Projet de programmation orientée objet :** création d'un logiciel de dessin (Spring boot et Ionic).
- 6- Projet Avenir chez Avenir: rédaction et programmation de message positifs.
- Conception du formulaire de rappels (NestJS, Ionic).
- Mise en place du formulaire de changement de mot de passe avec gestion erreurs et utilisation de regex.

2010-2021 Garde d'enfant à domicile / ATSEM

Formation

- Octobre 2023 Licence Professionnelle en Développement Logiciels
- 2022 2023 DU 4.0.3
- 2021 2022 DU 4.0.1 & 4.0.2
- 2019 -2020 CAP Accompagnement Éducatif Petite Enfance